Inventaris van het archief van het Kabinet der Koningin, (1814) 1898-1945 (1988)
Nationaal Archief, Den Haag
- Diverse nagekomen stukken, O
  - Leidraad bij het houden van theorieën en bij het praktisch aanvullingsonderricht voor den soldaat der Infanterie 8 juni 1905 nr.41, Voorschrift voor de verpleging van het veldleger in geval van oorlog, oorlogsgevaar of andere buitengewone omstandigheden (verplegingsvoorschrift) (Aanschr. D.v.O. van 18 december 1925, IIde Afd. nr.42); Reglement op de Garnizoensdienst (Vastgesteld bij Koninklijk Besluit van 26 november 1927, nr.84); Vernieuwde uitgave van de "Aanwijzingen nopens de door burgerautoriteiten te nemen maatregelen der bescherming van de bevolking tegen de gevolgen aanvallen uit de lucht" (Aanschrijving D.v.O. van 9 maart 1927, IIe Afd. nr.9). Leidraad voor de burgemeesters bij het nemen van maatregelen ten bescherming van de bevolking tegen de gevolgen van aanvullen uit de lucht (Aanschrijving Dep. van Defensie van 30 mei 1931, IIde Afd. B, nr.61); 1905-1931; 8174
  - Klapper op namen van personen, die benoemd zijn in enigerlei functie, vermeld in de Nederlandse Staatscourant, 1940-1945; 9186-9188; 3 delen
    Betreft benoemingen die gewoonlijk bij Koninklijk besluit geschiedden.
    - 1940 mei - dec., met vervolg 1944-1945, 9186
    - 1941 jan. - juli, 9187
    - 1941 juli - 1945 april, 9188
  - Stukken betreffende ministeriële crises, 1868 - 1939; 13864-13865
    - 1868 - 1891, 13864
    - 1894 - 1939, 13865
- Namenklappers op verleende onderscheidingen, P
  - Namenklapper op benoemden in de Orde van de Gouden Leeuw van Nassau, 1858-1890, 1905-1907, 1952; 9153; 1 deel
  - Namenklapper op benoemden in de Huisorde van Oranje, 1905-1974; 9154-9155; 2 delen
    - Nederlanders, 9154
    - vreemdelingen, 9155
  - Namenklappers op benoemden in de Orde van de Nederlandse Leeuw, 1815-1987; 9156-9160; 5 delen
    De klappers hebben ook betrekking op de verbaalarchieven onder nummers toegang 2.02.01 (1813-1840) 2.02.04 (1841-1897) 2.02.20 (1946-1975) en 2.02.30 (1977-1988)
    - 1815-1840, 9156
      Niet raadpleegbaar
    - 1841-1866, 9157
    - 1867 - 1898 augustus 30, 9158
    - 1898 augustus 31 - 1975, 9159
    - 1976-1987, 9160
  - Namenklappers op benoemden in de Militaire Willemsorde, 1841-1957; 9161-9163; 3 delen
    De klappers hebben ook betrekking op de verbaalarchieven onder nummers toegang2.02.04 (1841-1897) en 2.02.20 (1946-1975)
    - 1841-1866, 9161
    - 1867 - 1898 augustus 30, 9162
    - 1898 augustus 31 - 1957, 9163
  - Namenklappers op benoemden in de Orde van de Eikenkroon, 1842-1890; 9164-9166; 3 delen
    De klappers hebben betrekking op de verbaalarchieven onder nummer toegang 2.02.04 (1841-1897)
    - 1842-1858, 9164
    - 1858-1877, 9165
    - 1878-1890, 9166
  - Namenklappers op benoemden in de Orde van Oranje Nassau, 1892-1988; 9167-9182; 16 delen
    De klappers hebben ook betrekking op de verbaalarchieven onder nummers toegang 2.02.04 (1841-1897), 2.02.20 (1946-1975) en 2.02.30 (1977-1988)
    - 1892 - 1898 augustus 30, 9167
    - 1898 augustus 31 - 1908, 9168
    - 1909-1928, 9169
    - 1929-1939, 9170
    - 1940-1949, 9171
    - 1950-1954, 9172
    - 1955-1959, 9173
    - 1960-1961, 9174
    - 1962-1964, 9175
    - 1965-1967, 9176
    - 1968-1969, 9177
    - 1970-1973, 9178
    - 1974 - 1978 augustus, 9179
    - 1978 september - 1981, 9180
    - 1982-1985, 9181
    - 1986 - 1988 maart 8, 9182
  - Klappers op namen van degenen, aan wie medailles en erepenningen zijn uitgereikt, 1977-1987; 9183-9185; 3 delen
    Betreft: KNMI-medaille (medaille maritieme meteorologie), De Ruyter-medaille, medaille voor menslievend hulpbetoon, museumpenning, erepenning Prix de Rome, Rode Kruismedaille, Inhuldigingsmedaille en medaille bezoek aan de Nederlandse Antillen.
    De klappers hebben betrekking op het verbaalarchief onder nummer toegang 2.02.30 (1977-1988)
    - 1980-1983, 9183
    - 1977-1981, 9184
    - 1983-1987, 9185
- Luxemburgse aangelegenheden, Q
  - Stukken betreffende het Groothertogdom Luxemburg, 1842-1853; 9129; 1 pak
  - Namenklapper van benoemden in de Orde van de Eikenkroon, waarvan de versierselen zijn betaald uit het fonds der particuliere bibliotheek des Konings, 1862-1883; 9134; 1 deel
  - Lijsten van uitgereikte en teruggezonden versierselen van de Orde van de Eikenkroon, met enige correspondentie en statuten, 1862-1891; 9135; 1 omslag
  - Lijsten van benoemden in de Orde van de Gouden Leeuw van Nassau, met statuten, 1858-1891; 9136; 1 omslag
  - Declaraties wegens het vervaardigen van de versierselen, behorend bij de Orde van de Eikenkroon, 1881-1884; 9137; 1 omslag
  - Gedrukte wetten en besluiten betreffende Luxemburg, 1841-1885; 9150; 1 omslag
    Besluit tot instelling van de Orde van de Eikenkroon, 1841.
    Grondwetten, 1841, 1856 en 1868.
    Exposé de la situation administrative du Grand-Duché de Luxembourg, 1842, 1868 en 1869.
    Table générale alphabétique et analytique des matières contenues au Mémorial du Grand-Duché de Luxembourg pour la période du 12 octobre 1830 au 31 décembre 1870.
    Tableaux des chemins vicinaux de première classe. 1874.
    Les lois et règlement sur l'organisation politique et administrative du Grand-Duché in Luxembourg, 1878.
    Les lois et règlement sur l'organisation politique et administrative du Grand-Duché in Luxembourg, 2e editie, 1885.
  - Mémorial législatif et administratif du Grand-Duché de Luxembourg / Gesetzgebungs- und Verwaltungs-Memorial des Großherzogthums Luxemburg, 1836-1844, 1847, 1850-1857, 1885, 1888, 1890; 9189-9207; 19 delen
    - 1836-1838, 9189
    - 1839, 9190
    - 1840, 9191
    - 1841, 9192
    - 1842, 9193
    - 1843, 9194
    - 1844, 9195
    - 1847, 9196
    - 1850, 9197
    - 1851, 9198
    - 1852, 9199
    - 1853, 9200
    - 1854, 9201
    - 1855, 9202
    - 1856, 9203
    - 1857, 9204
    - 1885, 9205
    - 1888, 9206
    - 1890, 9207